臺灣基隆地方法院交通事件裁定　　　　　　　　　　九十三年度交聲字第一九七號
　　移送機關即　　交通部公路總局台北區監理所基隆監理站
　　原處分機關
　　聲明異議人　甲○○　男　三.
　　即受處分人
右列受處分人因違反道路交通管理處罰條例案件，對於交通部公路總局台北區監理所
基隆監理站九十三年八月九日所為之處分（原處分案號：基監字第裁四二─Ｚ000
00000），聲明異議，本院裁定如左：
    主  文
異議駁回。
    理  由
一、本件聲明異議意旨如聲明異議狀（如附件）所載。
二、按高速公路管制規則第五條第一項前段明定：汽車行駛高速公路應依速限標誌指
    示；再汽車行駛於高速公路或設站管制之道路，而不遵管制之規定者，處汽車駕
    駛人新臺幣（下同）三千元以上六千元以下罰鍰，並記違規點數一點，道路交通
    管理處罰條例第三十三條第一項、第六十三條第一項第一款亦定有明文。
三、本件聲明異議人即受處分人甲○○（下稱受處分人）於民國九十三年六月十二日
    晚上九時四十分許，駕駛ＳＴ─一九二九號自用小客車，在速限為一百公里之國
    道一號高速公路北上二七三公里處，經國道公路警察局第四警察隊（下稱舉發單
    位）員警以雷射槍（測距二百八十九點五公尺）測得受處分人行車時速為一百二
    十二公里，超速十二公里，而攔停受處分人並掣單舉發。受處人不服舉發，向交
    通部公路總局台北區監理所基隆監理站（下稱原處分機關）提出申訴，原處分機
    關請舉發機關調查結果，仍認受處人有上開之違規行為，遂於九十三年八月九日
    ，依道路交通管理處罰條例第三十三條第一項，裁處受處分人三千元罰鍰，並依
    同條例第六十三條第一項第一款記違規點數一點。
四、訊據受處分人坦承駕駛上開汽車，在前揭時、地經警攔停之事實，然矢口否認有
    何違規超速之行為，辯稱：經舉發違規時，前方有多輛汽車疾駛超車而過，其中
    包括一輛白色汽車，以斯時係夜晚，該路段又昏暗未明，舉發員警戴眼鏡有視力
    問題的疑慮，無法以他個人片面之詞認定超速之車輛即係其駕駛之車輛，且警車
    從路肩加速進入車道再進入內側指揮攔車時，須經過三至五分鐘，舉發員警如何
    在晚間辨識出車牌，且無錄影及鳴警迪云云。經查：
（一）證人即舉發之員警乙○○到庭結證稱：其執勤地點係在國道一號高速公路北上
      二百七十三公里處，該處上方洽係一東西向快速道路，因而有好幾盞燈，其持
      雷達測速槍，坐在駕駛座，人向後瞄車子來的速度，受處分人是在同向二車道
      ，經其測得速度一二二公里，由於當場攔停，可能使內、外線車道的人誤認係
      攔停其等之車輛，所以未當場攔停，而係自後追上去，一直追到距水上交流道
      附近一公里處，才追到受處分人，其在距執勤地點二九八點五公尺處即測得受
      處分人違規超速，斯時雖看不到違規車輛之車牌，然因其準備要攔停，所以一
      直盯著違規的車輛，看它如何行進，當時的車流量很少，所以可以確定是哪一
      輛車，當違規車輛經過其身邊時，就鎖定該車自後追上攔停，其不會看錯等語
      。依交通警員掣單舉發違反道路交通管理處罰條例所列之違規事實，本質上
　　　為行政處分，係公務員基於職務上權力，依法就特定之具體事件所為具有公法
  　　上效果之單方行政行為，基於公務員為公法上行為具有公信力之原則，該行政
    　處分當可被推定為真正，其據以依法處分之事實認定亦為真正無誤，本此公信
      原則，乃立法者賦予行政機關制定違反道路交通事件統一裁罰標準及處理細則
      ，使勤務警員得當機處分以達其維護交通秩序、安全之行政目的，反之，若謂
      公務員一切行政行為均需預留證據以證其實，則國家行政勢必窒礙難行，據此
      ，刑事訴訟法就犯罪證據有關之規定中與屬行政秩序罰之交通違規裁罰本質不
      合之部分，自不在準用之列，從而，異議人既未就執勤警員之舉發有誤提出相
      關證據以供調查，本院經查亦無任何證據足資證明其有捏造事實違法取締之情
      事，則執勤警員本其維護交通秩序、安全職責所為之舉發，自應受到合法、正
      確之推定，從而證人乙○○之證言堪予採信。
（二）證人陳佩玲即受處分人經舉發違規時在車內之人雖到庭證稱：受處分人經舉發
      違規時，在前方確有很多車子超車，其中有白色的車子等語，然在受處分人前
      方是否有多輛車子超速之事實，並不能反證受處分人並無超速駕駛之事實，是
      證人陳佩玲之證言，尚難資為有利受處分人之證據。
五、綜上所述，本件受處分人於前揭時、地駕駛汽車有超速之違規行為事證明確，原
    處分機關調查結果，認受處分人有上揭違規行為，依道路交通管理處罰條例第三
    十三條第一項、第六十三條第一項第一款，裁處受處分人三千元罰鍰，並依同條
    例第六十三條第一項第一款記違規點數一點，核無違誤，本件異議人之異議為無
    理由，應予駁回。
六、據上論斷，應依道路交通案件處理辦法第十九條，裁定如主文。
中　　　華　　　民　　　國　　九十三　　年　　　十　　　月　　 十八 　　日
　　　　　　　　　　　　　　　　　臺灣基隆地方法院交通法庭
                                      法　官　  劉  桂  金
右正本證明與原本無異。
對於本件裁定如有不服，應於收受送達後五日內，向本院提出抗告書狀，敘述抗告之
理由，抗告於臺灣高等法院。
                                      書記官    黃  士  元
中　　　華　　　民　　　國　　九十三　　年　　　十　　　月　　 二十 　　日
